【裁判字號】    98,上易,1151
【裁判日期】    981006
【裁判案由】    竊盜
【裁判全文】
臺灣高等法院刑事判決                98年度上易字第1151號
上  訴  人  臺灣士林地方法院檢察署檢察官
被      告  乙○○
上列上訴人因被告竊盜案件，不服臺灣士林地方法院98年度易字
第28號，中華民國98年3月31日第一審判決（起訴案號：臺灣士
林地方法院檢察署97年度偵字第12573號），提起上訴，本院判
決如下：
    主  文
上訴駁回。
    理  由
一、本案經本院審理結果，認第一審判決對被告乙○○為無罪之
    諭知，核無不當，應予維持，並引用第一審判決書記載之證
    據及理由（如附件）。
二、檢察官上訴意旨略以：本件在前開失竊自小貨車上查獲之優
    酪乳空盒，雖僅驗得被告左手食指之指紋，然有可能是被告
    右手確有觸碰空盒，但未驗出指紋，故不能以該優酪乳空盒
    放置接近副駕駛座，且未驗得左手食指以外之指紋，即為有
    利於被告之認定。況倘如被告所述確有與「大頭」相約購買
    毒品情事，則販毒者與購毒者間應有一定程度之熟識與信任
    ，方敢於公共場所進行毒品交易，然被告卻無法舉出「大頭
    」之真實姓名或具體特徵，是被告此部分顯係幽靈抗辯，不
    足採信，堪認被告確有起訴書所載之竊盜犯行等語。
三、按事實之認定，應憑證據，如未能發現相當證據，或證據不
    足以證明，自不能以推測或擬制之方法，為裁判基礎（最高
    法院40年臺上字第86號判例參照）。次按認定犯罪事實應依
    證據，為刑事訴訟法所明定，故被告否認犯罪事實所持之辯
    解，縱屬不能成立，仍非有積極證據足以證明其犯罪行為，
    不能遽為有罪之認定，最高法院亦著有30年上字第1831號判
    例可資參照。查本件除上開優酪乳空盒上之被告左手食指指
    紋外，均未採得被告之指紋，亦無其他與被告有關之事證，
    苟本件竊盜係被告所為，應無僅於上開優酪乳採得被告左手
    食指指紋之理，是原判決認本案尚難僅因失竊之自小貨車內
    副駕駛座前方置物台上優酪乳空盒採得被告之左手食指指紋
    ，即推論係被告竊取上開自小貨車，其認事用法、證據取捨
    ，均無不合。檢察官徒以「有可能」是被告右手確有觸碰空
    盒，但未驗出指紋等揣測之詞，推論被告犯下本件竊案，自
    非可採。又我國查緝毒品之施用或販賣一向執法甚嚴，對於
    販賣毒品者多科以重度刑責，且依毒品危害防制條例第17條
    規定，施用或販賣毒品者供出毒品來源，因而破獲者，得減
    輕其刑，是販毒者為避免遭供出而被量以重刑，多未以真實
    姓名示人；且該自小貨車車內，並非公共場所，是被告與「
    大頭」於前揭時地並非在公共場所交易毒品，被告無從提供
    「大頭」之真實姓名或具體特徵，與常情並無不符；況縱被
    告所辯不能成立，依前揭判例說明，亦無從遽為被告有罪之
    認定，是檢察官執此指被告所辯不足採信，應有本案竊盜犯
    行，亦無足取。另被告於本院審理時雖聲請傳喚證人甲○○
    以證明伊只是坐上前開自小貨車副駕駛座，而非駕駛人，然
    依證人甲○○所述（見本院卷第77頁反面），尚難確認證人
    甲○○所見被告坐上自小貨車副駕駛座究係何時、何車，自
    無從證明其所見即係被告遭採集指紋該次。此部分雖不得據
    為有利於被告之認定，惟本件尚難證明被告有前揭竊盜犯行
    ，已如前述，檢察官上訴意旨復未能提出新事證證明被告有
    前揭竊盜之犯行，反仍執原有證據而以揣測之詞，指摘原判
    決不當，尚無法使本院形成被告有本件竊盜犯行之心證。
    本件上訴為無理由，應予駁回。
據上論結，應依刑事訴訟法第373條、第368條，判決如主文。
本案經檢察官陳國鳴到庭執行職務。
中    華    民    國    98    年    10    月     6    日
                  刑事第二十二庭審判長法  官  郭雅美
                                      法  官  洪于智
                                      法  官  李麗珠
以上正本證明與原本無異。
不得上訴。
                                      書記官  陳禹任
中    華    民    國    98    年    10    月     7    日


司法院資訊處製作；財團法人民間司法改革基金會備份。
